【裁判字號】    98,裁,3031
【裁判日期】    981210
【裁判案由】    服務標章
【裁判全文】
最  高  行  政  法  院  裁  定
                                      98年度裁字第3031號
聲  請  人  甲○○
上列聲請人因與經濟部及經濟部智慧財產局等相對人間服務標章
事件，對於中華民國95年10月5日本院95年度裁字第2238號裁定
，聲請再審，經臺北高等行政法院移送本院審理，本院裁定如下
：
    主  文
再審之聲請駁回。
再審訴訟費用由聲請人負擔。
    理  由
一、按行政訴訟之當事人，對於本院所為裁定，聲請再審，經駁
    回後，不得復以同一原因事實，又對駁回再審聲請所為裁定
    ，更行聲請再審，本院46年裁字第41號著有判例。
二、緣聲請人前於民國89年5月15日、同年月16日及同年9月19日
    分別以「TBA( Taiwan Bar Association)臺灣律師公會」服
    務標章、「NBA(National Bar Association)全國律師公會
    」服務標章、「TBR(Taiwan Bar Review)臺灣律師論叢」商
    標、「NBJ( National Bar Journal)全國律師論叢」商標、
    「Yale & Yale耶魯」服務標章，向相對人經濟部智慧財產
    局申請註冊，經其審查，認「TBA(Taiwan Bar
    Association) 臺灣律師公會」服務標章、「NBA(National
    Bar Association)全國律師公會」服務標章、「Yale &
    Yale耶魯」服務標章圖樣上之文字，有使公眾誤認誤信其服
    務性質或服務提供者之虞；而「TBR( Taiwan Bar Review )
    臺灣律師論叢」商標、「NBJ( National Bar Journal)全國
    律師論叢」商標，商標圖樣上之「Taiwan Bar Review臺灣
    律師論叢」、「National Bar Journal全國律師論叢」係為
    所指定商品內容之說明，而分別以91年12月30日服務標章核
    駁第32750號、91年12月31日服務標章核駁第32776號、91年
    4月4日服務標章核駁第31253號、90年11月14日商標核駁第
    261940號、商標核駁第260939號審定書予以核駁之處分。聲
    請人不服，提起訴願，經相對人經濟部分別以92年7月21日
    經訴字第09206215550號、經訴字第09206215540號、91年3
    月13日經訴字第09106104780號、92年7月16日經訴字第
    09206252960號、91年3月15日經訴字第09106104760號訴願
    決定駁回後，聲請人仍不服，提起行政訴訟，就聲請人不服
    相對人經濟部91年3月13日經訴字第09106104780號及同年月
    15日經訴字第09106104760號訴願決定部分，經原審以93年8
    月11日91年度訴字第1526號判決「訴願決定及原處分均撤銷
    。被告應依本判決之見解作成行政處分。原告其餘之訴駁回
    」；就聲請人不服相對人經濟部92年7月21日經訴字第
    09206215550號及同年月日經訴字第09206215540號訴願決定
    ，經原審以93年10月8日91年度訴字第1526號判決駁回聲請
    人之訴；並就聲請人之其他聲明以91年度訴字第1526號裁定
    駁回聲請人之訴，聲請人均不服，提起上訴、抗告，經本院
    以95年度判字第1713、1714號判決、95年度裁字第2238號裁
    定駁回上訴、抗告，聲請人仍不服，其中就本院95年度裁字
    第2238號裁定有行政訴訟法第273條第1項第1、3、5、6、11
    、12、13、14款之情事，同時分別向原審及本院聲請再審（
    關於向本院聲請再審部分業經本院以96年度裁字第2015號裁
    定駁回），而向原審以行政訴訟法第273條第1項第1、3、5
    、6款聲請再審部分，經原審以95年度再字第122號裁定移送
    本院審理。
三、本件聲請人前因與經濟部及經濟部智慧財產局等相對人間服
    務標章事件，提起行政訴訟，經本院95年10月5日本院95年
    度裁字第2238號裁定後，聲請人以同一原因事實對於本院上
    開裁定，先後向原審法院及本院聲請再審，核其狀述理由，
    無非謂：本件上訴期間，聲請人已由相對人經濟部智慧財產
    局取得「耶魯Yale & Yale」商標，乃依行政訴訟法第113條
    第1項及第4項之規定，同時向原審及本院撤回訴訟，並提出
    撤回狀繕本請法院送達對造，本件已合法撤回，惟本院仍予
    裁判；又聲請人已於原審裁判後，取得全國律師論叢
    NBJ(National Bar Journal)商標、臺灣律師論叢
    TBR(Taiwan Bar Review)商標、全國律師公會NBA(National
    Bar Association)商標、臺灣律師公會TBA( Taiwan Bar
    Association)商標，則本件訴訟已無必要，依情事變更原則
    ，本院不應裁判；又本件相對人知悉聲請人之住居所，然卻
    未依法送達，故本件具備行政訴訟法第273條第1項第1、3、
    5、6款之再審事由，而得提起再審。惟查上開理由，業經聲
    請人於本院96年度裁字2015號裁定中提出主張，並經該裁定
    駁回確定在案，則聲請人猶以同一原因事實對於本院上開裁
    定，聲請再審，依首開判例意旨，為不合法，應予駁回。
四、據上論結，本件聲請為不合法。依行政訴訟法第283條、第
    278條第1項、第104條、民事訴訟法第95條、第78條，裁定
    如主文。
中    華    民    國    98    年    12    月    10    日
                    最高行政法院第七庭
                        審判長法官  藍  獻  林
                              法官  廖  宏  明
                              法官  張  瓊  文
                              法官  姜  素  娥
                              法官  林  文  舟
以  上  正  本  證  明  與  原  本  無  異
中    華    民    國    98    年    12    月    11    日
                              書記官  阮  思  瑩


司法院資訊處製作；財團法人民間司法改革基金會備份。
